【裁判字號】    97,聲,1930
【裁判日期】    980527
【裁判案由】    返還提存物
【裁判全文】
臺灣桃園地方法院民事裁定              97年度聲字第1930號
聲  請  人  大銓建設有限公司
法定代理人  甲○○
相  對  人  乙○○
上列當事人間返還提存物事件，本院裁定如下：
    主  文
聲請駁回。
聲請程序費用由聲請人負擔。
    理  由
一、聲請意旨略以：聲請人與相對人間假扣押事件，前經本院85
    年度全字第473 號裁定准許聲請人供擔保新台幣（下同）67
    萬元後，得就相對人之財產在200 萬元之範圍人為假扣押，
    經聲請人以本院85年度存字第545 號提存事件辦理提存在案
    ，茲本件假扣押原因之給付房地買賣價金請求權，已經本院
    91年度訴字第1471號給付買賣價金事件於94年5 月26日和解
    成立，則供擔保之原因應已消滅，爰依提存法第18條第1 項
    規定聲請返還擔保金等語。
二、經查，聲請人前以相對人負欠其價金債務416 萬元未清償，
    以相對人有隱匿財產情事，聲請本院85年度全字第473 號裁
    定准予假扣押，聲請人嗣以本院85年度存字第545 號提存事
    件提存後，聲請本院以85年度執全字第385 號假扣押執行事
    件對相對人之不動產為假扣押執行，嗣相對人聲請撤銷假扣
    押，經本院86年度全聲字第156 號裁定撤銷假扣押，而前開
    執行事件亦經本院於87年1 月7 日以桃院華民執全一字第38
    5 號囑託塗銷查封登記在案等情，業經本院調取85年度存字
    第545 號、85年度全字第473 號、85年度執全字第385 號案
    卷核閱無訛。聲請人與相對人間本院91年度訴字第1471號給
    付買賣價金事件於94年5 月26日成立和解，有聲請人所提和
    解筆錄一份在卷可稽。惟按提存法第18條第1 項第6 款規定
    ：假執行、假扣押或假處分所保全之請求，其本案訴訟經和
    解或調解成立，受擔保利益人負部分給付義務而對提存物之
    權利聲明不予保留者，固得聲請該管法院提存所返還提存物
    ，然須受擔保利益人於和解或調解時負部分給付義務而對提
    存物之權利聲明不予保留者，始得聲請法院提存所返還提存
    物。本件聲請人主張係依提存法第18條聲請返還提存物，然
    卻向本院民事庭聲請返還，已與法文規定不合，且查本院前
    開91年度訴字第1471號給付買賣價金事件之和解筆錄，受擔
    保利益人即相對人並無聲明對該擔保金權利不予保留，即與
    該條款之規定不符，聲請人聲請返還擔保金，與法不合，不
    應准許，應予駁回。
三、依民事訴訟法第95條、第78條、裁定如主文。
中    華    民    國    98    年    5     月    27    日
                  民事第三庭    法  官  黃斯偉
上列正本證明與原本無異
如不服本裁定應於送達後10日內向本院提出抗告狀，並應繳納抗
告裁判費新台幣1,000 元。
中    華    民    國    98    年    6     月    2     日
                                書記官  伍幸怡


司法院資訊處製作；財團法人民間司法改革基金會備份。
